臺灣板橋地方法院交通事件裁定　　　 100年度交聲字第3960號
原處分機關　交通部公路總局臺北區監理所板橋監理站
異　議　人
即受處分人　梁冬花
上列異議人因違反道路交通管理處罰條例案件，對於交通部公路
總局臺北區監理所板橋監理站於民國100 年10月27日以板監裁字
第裁41-CO0000000號違反道路交通管理事件裁決書所為之處分，
聲明異議，本院裁定如下：
    主  文
異議駁回。
    理  由
一、原處分意旨略以：異議人即受處分人梁冬花於民國100 年8
    月25日上午6 時33分許，騎乘車牌號碼M97-552 號重型機車
    ，行經新北市○○區○○路211 號前，未於規定車道行駛（
    即機車行駛禁行車道），經新北市政府警察局中和第一分局
    執勤警員拍照採證後以北警交字第CO0000000 號舉發違反道
    路交通管理事件通知單逕行舉發，爰依道路交通管理處罰條
    例第45條第1 項第13款（原處分漏載「第1 項」，應予補充
    ）、第63條第1 項第1 款（原處分漏載「第1 款」，應予補
    充）之規定，裁處罰鍰新臺幣6 百元，並記違規點數1 點之
    處分（按異議人於100 年10月27日已繳納罰鍰新臺幣600 元
    結案）。
二、異議意旨略謂：異議人於100 年8 月25日上午6 時許，騎乘
    M97-552 號普通重型機車，自新北市○○區○○街轉入景平
    路，因由內往外方向，當下未看見路面所繪「禁行機車」字
    樣，異議人雖已繳納罰鍰，但心中仍不服，故提出異議云云
    。
三、按「禁行機車」標字，用以告示本車道禁止機器腳踏車通行
    ，繪設於路段起點，路段過長時，得於路段中加繪之，道路
    交通標誌標線號誌設置規則第178 條定有明文。次按機器腳
    踏車行駛之車道及轉彎，應依標誌或標線之規定行駛，道路
    交通安全規則第99條第1 項前段亦有明文。再按「汽車駕駛
    人之行為有下列情形之一，當場不能或不宜攔截製單舉發者
    ，得逕行舉發：....七、經以科學儀器取得證據資料證明其
    行為違規。」「前項第七款之科學儀器應採固定式，並定期
    於網站公布其設置地點。但汽車駕駛人之行為屬下列情形之
    一者，不在此限：....五、未依規定行駛車道。」「第一項
    逕行舉發，應記明車輛牌照號碼、車型等可資辨明之資料，
    以汽車所有人為被通知人製單舉發。」道路交通管理處罰條
    例第7 條之2 第1 項第7 款、第2 項第5 款、第4 項，分別
    定有明文。次按「汽車駕駛人，爭道行駛有下列情形之一者
    ，處新臺幣6 百元以上1 千8 百元以下罰鍰：....十三、機
    器腳踏車，不在規定車道行駛」；又「汽車駕駛人有下列各
    款所列條款之一者，除依原條款處罰鍰外，並予記點：一、
    有第四十五條情形之一者，各記違規點數一點。....」道路
    交通管理處罰條例第45條第1 項第13款、第63條第1 項第1
    款亦有明文規定。
四、經查，異議人梁冬花於100 年8 月25日上午6 時33分許，騎
    乘車牌號碼M97-552 號重型機車，行經新北市○○區○路21
    1 號前（往新店方向），未於規定車道行駛（即機車行駛禁
    行車道），為警拍照採證後逕行舉發之事實，有新北市政府
    警察局中和第一分局100 年10月5 日新北警中一交字第1000
    04 3530 號函附警員所拍攝之取締採證照片2 張在卷可查，
    異議人對於在上開時地騎乘機車行駛於「禁行機車」之車道
    乙節亦無爭執。又異議人雖執前開情詞置辯。惟查：依卷附
    採證照片所示，異議人機車係行駛在繪有「禁行機車」標字
    之車道上，其未依規定之車道行駛之違規情事甚為明確。又
    該路面標字，甚為清晰易辨，異議人辯稱：未看見禁行機車
    字樣云云，顯係飾卸之詞，委無可採。又新北市政府警察局
    中和第一分局100 年10月5 日新北警中一交字第1000043530
    號書函亦敘明「臺端（指異議人於100 年8 月25日6 時33分
    騎乘M97-55 2號普重機車，沿景平路往新店方向行駛，於行
    經中和區○○路211 號前，行駛禁行機車道，依道路交通管
    理處罰條例第45條第1 項第13款拍照逕行舉發。．．，且經
    檢視佐證彩色照片顯示，臺端係沿路行駛在禁行機車道中，
    違規屬實」等語；且依上開採證照片所示，異議人係騎乘機
    車並行駛於內側第二車道，照片中清晰可見內側車道及內側
    第二車道之地上均標示有「50禁行機車」之標字；再觀上開
    採證照片，可見當時光線明亮並非昏暗，且車流尚稱順暢並
    無雍塞情形，並無任何情況會致異議人無法辨識地上之「禁
    行機車」標字。是異議人上開所辯，要非可採。
五、綜上所述，本件異議人確有上揭機器腳踏車，不在規定車道
    行駛之違規事實。原處分機關援引道路交通管理處罰條例第
    45條第13款（漏弔第1 項，茲補正）、第63條第1 項（漏引
    第1 款，茲補正）及違反道路交通管理事件統一裁罰基準表
    ，裁處異議人罰鍰新臺幣6 百元，並記違規點數1 點，核無
    不合，本件異議為無理由，應予駁回。
據上論斷，應依道路交通管理處罰條例第87條第2 項，道路交通
事件處理辦法第18條，裁定如主文。
中    華    民    國  100     年    11    月    30    日
                  刑事第二庭  法  官  樊季康
以上正本證明與原本無異
如不服本裁定應於送達後5日內向本院提出抗告狀
                              書記官  陳秀慧
中    華    民    國   100    年    12    月    2     日